【裁判字號】    91,上訴,1854
【裁判日期】    920227
【裁判案由】    偽造文書等
【裁判全文】
臺灣高等法院臺中分院刑事判決                  九十一年度上訴字第一八五四號
    上  訴  人
    即  被  告  辛○○  男二十.
右上訴人因偽造文書等案件，不服臺灣台中地方法院九十一年度訴字第一五０九號中
華民國九十一年八月二十七日第一審判決（起訴案號：臺灣台中地方法院檢察署九十
一年度偵字第一七四八號，九十一年度偵緝字第三０一號），提起上訴，本院判決如
左：
    主      文
原判決關於辛○○部分撤銷。
辛○○共同連續行使偽造私文書，足以生損害於他人，處有期徒刑壹年貳月。中華電
信股份有限公司北台中營運處行政院及交通部所屬各單位員工行動電話業務（租用／
異動）申請書上「楊境中」署押及如附表所示「子○○」等人署押計壹佰肆拾參枚均
沒收。
    事      實
一、辛○○於民國（下同）八十九年十月初某日，在台中市○○路「智慧通通訊行」
    認識中華電信股份有限公司（下稱中華電信）之職員王麗珠，得知王麗珠上班之
    中華電信正需行動電話門號之業績，遂於八十九年十月二十一日，持其於八十九
    年十月初某日晚上八時許，在台中市南區吉安大賣場大慶路某網咖店內，所拾得
    楊境中之國民身分證，前往中華電信設於台中市○○區○○路二二九巷十一號臺
    灣中區電信分公司臺中營運處（下簡稱台中營運處），冒用楊境中之名義，向台
    中營運處不知情之職員王麗珠稱係楊境中要申辦行動電話搭配門號。王麗珠即請
    辛○○填寫申請書，辛○○竟基於偽造私文書及行使偽造私文書之概括犯意，在
    中華電信行動電話租用申請書「用戶名稱」欄偽填楊境中之姓名、「身份證字號
    欄」偽填Ｚ000000000號、「戶籍地址」欄偽填彰化縣二林鎮○○里○
    鄰○○路○段二六九號、「帳寄地址」欄偽填台中縣大里市○○○街一四０巷五
    號、「催費聯絡電話」欄偽填000000000號，以此方法偽造中華電信行
    動電話租用申請書，偽填完畢當場交還王麗珠予以行使，而辦得0000000
    000號行動電話門號及手機，致生損害於楊境中及中華電信對於電信門號管理
    之正確性。
二、辛○○取得前開0000000000號行動電話後，復基於意圖為自己不法利
    益之概括犯意，自八十九年十月二十一日起至同年十月三十一日止，先後以該門
    號撥打給其友人寅○○、黃宗福、廖玫玲、廖心怡等人，並致中華電信陷於錯誤
    ，誤認使用者為楊境中而提供相當於新台幣（下同）八千六百十一元之通信服務
    ，並將行動電話計話費登入辛○○偽以該門號承租人楊境中聲請之行動電話帳單
    上，使辛○○受有上開不法利益。嗣於八十九年十一月初，為中華電信職員王麗
    珠發覺帳單異常報請公司斷話後，辛○○始將該門號之ＳＩＭ卡棄於垃圾桶內。
三、另於八十九年十月二十二日上午，辛○○友人即綽號「大頭」之不詳姓名成年男
    子以電話告知其友人即位於台中縣烏日鄉之某通訊行之已成年負責人需要大量門
    號，委請辛○○代為辦理，代價一支四百元。「大頭」與該通訊行負責人（另由
    檢察官簽分案偵辦）之妻林小姐（自稱陳秀蓮，另由檢察官簽分案偵辦）於同年
    十月二十二日晚上至辛○○位於台中市○○街租處，交付如附表所示子○○等人
    國民身分證影本予辛○○。辛○○取得上開證件影本後，即承上開偽造私文書及
    行使偽造私文書之概括犯意，並與通訊行之已成年負責人、林小姐（自稱陳秀蓮
    ）基於共同犯意聯絡，先於同年十月二十三日持楊境中之國民身分證，至台中營
    運處向王麗珠冒稱係楊境中要申請六支行動電話搭配門號，並利用不知情之王麗
    珠代為在中華電信北台中營運處行政院及交通部所屬各單位員工行動電話業務（
    租用／異動）申請書之「申請人（簽名蓋章）」欄內偽填楊境中之姓名、「身分
    證字號」欄內偽填Ｚ000000000、「出生日期」欄內偽填六十九年八月
    二十七日、「聯絡電話」欄內偽填000000000號、「帳單寄送地址」欄
    內偽填台中縣大里市○○○街一四０巷六號、「戶籍地址」欄內偽填同上，而偽
    造中華電信北台中營運處行政院及交通部所屬各單位員工行動電話業務（租用／
    異動）申請書。偽填完畢交還王麗珠予以行使，而辦得0000000000、
    0000000000、0000000000、0000000000、00
    00000000、0000000000等六支門號及手機，致生損害於楊境
    中及中華電信對於門號管理之正確性；復於同年十月二十五日、三十日與陳秀蓮
    、通訊行之負責人及不知情之寅○○等人；十一月一日與通訊行之負責人至台中
    營運處再次向不知情之王麗珠稱係如附表所示子○○等人要申辦行動電話搭配門
    號，並親自或利用不知情之王麗珠在中華電信北台中營運處行政院及交通部所屬
    各單位員工行動電話業務（租用／異動）申請書「申請人欄」、「身分證字號」
    欄、「出生日期」欄、「聯絡電話」欄、「帳單寄送地址」欄、「戶籍地址」欄
    偽填如附表所示子○○等人之姓名及上開詳細地址，而偽造中華電信北台中營運
    處行動電話業務（租用／異動）申請書（聲請日期及上述各欄之資料詳如附表所
    載），偽填完畢後交還王麗珠持以行使，而辦得如附表所示之行動電話門號加手
    機一百三十六支，致生損害於如附表所示子○○等人及中華電信對於門號管理之
    正確性。辛○○於申請得上開一百四十二支門號後，即於八十九年十月二十三日
    將0000000000號門號交予黃宗福使用（業已死亡）；其中00000
    00000號、0000000000號門號交由寅○○使用；其餘一百三十九
    支（起訴書誤繕為一百四十一支）門號，其中三、四十支門號以每支五百至一千
    元之價格出售予曾茂榮（由檢察官另簽分案偵辦），其餘門號及全部手機則均由
    林小姐（即自稱陳秀蓮者）取走。辛○○可自林小姐處取得每支門號、手機申辦
    佣金四百元，合計取得佣金五萬六千八百元。至曾茂榮或林小姐以如附表所示被
    害人子○○等人名義申辦所得行動電話門號撥打或轉由他人撥打使用之行動電話
    通話費用共計一百二十八萬六千四百五十四元。嗣因王麗珠經由中華電信「國際
    電話萬元提前出帳系統」查知其受理以楊境中名義申辦之行動電話門號多有撥打
    ０二０四、大陸、美國等地區之異常現象，決然先予斷話，並報請中華電信政風
    室聯絡楊境中，始悉上情。
四、案經交通部電信總局函請台灣臺中地方法院檢察署檢察官偵查，暨該署檢察官自
    動檢舉偵查起訴。
    理      由
一、右揭事實，業據上訴人即被告辛○○（下稱被告）於原審時坦承不諱（見原審卷
    第一四八至一五０頁），核與證人即中華電信職員王麗珠於原審時證述：「是在
    場之廖來辦，他拿楊境中的名義辦，我們公司使用標準就是需要身份證及沒有欠
    費．．．，被告均是利用我們快要下班的時間，他沒有寫的，我會代為填寫，．
    ．且我每一次辦的時候，幾乎都有打電話去問，且也有人接．．．也都說確有楊
    境中此人，他們像是設下陷阱讓我跳下去」等語（見原審卷第一五一頁）；被害
    人楊境中證述：確有遺失皮包（內有國民身分證、學生證、健保卡及機車駕駛執
    照等文件），及遭人冒用申請行動電話等語；被害人子○○、丑○○、甲○○、
    卯○○、丙○○、丁○○、乙○○、壬○○、己○○、戊○○、庚○○、癸○○
    於警訊時證述：遭人冒名申請行動電話等語；證人蔡進吉於警訊時證述：黃宗福
    確有使用0000000000號行動電話等語；同案寅○○於偵訊時供稱：0
    000000000、0000000000號行電電話確係被告所交付等語相
    符（見偵字第六七０號影印卷第一一至四九、一０七、一０八、一二七頁）。復
    有中華電信北台中營運處行政院及交通部所屬各單位行動電話業務（租用／異動
    ）申請書一百四十三份（見偵字第六七０號影印卷第七七、七八頁，原審卷第一
    七至一三九頁，本院卷第六三至八一頁）、0000000000號行動電話通
    聯紀錄及行動電話門號欠費金額紀錄表、0000000000號行動電話通聯
    紀錄附卷可稽（見偵字第六七０號影印卷第七九至一０三、一一四至一二三頁）
    ，足見被告之自白與事實相符，本件事證業臻明確，被告之犯行至堪認定。被告
    於本院調查中雖另辯稱：冒名申請行動電話之大部分資料係上開通訊行的夫婦所
    交付，一部分是何文泉所交付，寅○○知道何文泉拿資料給伊代辦行動電話之事
    云云（見本院卷第四一頁）。惟查，寅○○並不知何文泉有無交付證件予被告辦
    理行動電話等情，業據寅○○於本院調查時證述屬實（見本院卷第五０頁），且
    被告於警、偵訊及原審時均未供稱何文泉有交付證件一事，是尚難依被告之自白
    ，即認何文泉亦共犯此部分之行為，附此敘明。
二、核被告所為，係犯刑法第二百十六條、第二百十條行使偽造私文書罪及同法第三
    百三十九條第二項詐欺得利罪。公訴人雖認被告盜打0000000000號行
    動電話之部分，係犯電信法第五十六條第一項之罪，然被告係持被害人楊境中之
    國民身分證影本往中華電信申辦行動電話門號及手機，該行動電話門號費用係免
    費，手機費用則均係由林小姐付費購置者，並非他人電信設備，且手機門號之內
    、外碼亦為真正，並非盜拷，自與電信法第五十六條第一項意圖不法利益，盜用
    「他人電信設備」通信有別，是被告此部分所為應係犯刑法第三百三十九條第二
    項之罪，公訴人此部分之起訴法條似有未洽，應予變更。被告與該通訊行之已成
    年負責人、林小姐（自稱陳秀蓮）間就偽造私文書及行使偽造私文書罪間有犯意
    聯絡與行為分擔，為共同正犯。被告自行或利用不知情之王麗珠代為填寫被害人
    楊境中、如附表所示被害人子○○等人署押於中華電信北台中營運處行政院及交
    通部所屬各單位員工行動電話業務（租用／異動）申請書之行為，其偽造署押乃
    偽造私文書之部分行為；又被告多次偽造上開私文書後復交還王麗珠申辦行動電
    話門號及手機，其連續偽造私文書之低度行為為連續行使之高度行為所吸收，均
    不另論罪。被告利用不知情之王麗珠代為填寫上開偽造之私文書，為間接正犯。
    被告先後多次行使偽造私文書及詐欺得利等犯行，均時間緊接，手段相同，所犯
    構成要件復相同，顯均係基於概括犯意反覆為之，均為連續犯，均依刑法第五十
    六條規定各論以一連續行使偽造私文書罪、連續詐欺得利罪，並均依法加重其刑
    。被告所犯前開二罪，有方法與結果之牽連關係，為牽連犯，依刑法第五十五條
    規定從情節較重之連續行使偽造私文書罪處斷。原審以被告罪證明確，予以論罪
    科刑，固非無見。惟查：（一）被告所犯刑法第三百三十七條侵占遺失物罪部分
    ，已罹時效（詳如後述），原審仍予論罪；（二）原審判決主文欄中，就「辛○
    ○共同連續行使偽造私文書」之下，漏未記載「足以生損害於他人」；（三）被
  告於八十九年十月二十五日、三十日及十一月一日究各冒何人之名義申請行動電
    話，原審亦未明確記載，以上均有未洽。被告上訴意旨以「被告父親已死亡，母
    親體弱多病經年臥病在床，被告因需扶養母親，一時失慮致犯本罪，請求宣告緩
    刑」為由，指摘原判決量刑過重，雖無理由，但原判決既有上述可議之處，即屬
    無可維持，自應由本院予以撤銷改判。爰審酌被告意圖賺取佣金，利用中華電信
    員工王麗珠招攬業績心態，大量提供被害人身份資料，辦得行動電話門號及手機
    ，雖未悉數作為自己撥打使用，然其行為卻使中華電信遭受達一百餘萬元通話費
    用損失，其僥倖投機心態實不足取，及犯後直承犯行，態度尚稱良好等一切情狀
    ，量處如主文所示之刑（被告前於九十一年四月十七日曾經國防部中部軍事法院
    判處有期徒刑八月，緩刑二年確定，已不符合宣告緩刑之要件，併此敘明）。被
    告於中華電信北台中營運處行政院及交通部所屬各單位員工行動電話業務（租用
    ／異動）申請書上自己或利用不知情之王麗珠偽填被害人楊境中及如附表所示被
    害人子○○等人署押計一百四十三枚（每一份申請書上一枚署押），均依刑法第
    二百十九條規定宣告沒收。另本院雖未當庭諭知被告就公訴人起訴其犯電信法第
    五十六條第一項之罪，應變更法條為刑法第三百三十九條第二項之罪。然原審已
    於判決書中敘明被告應係犯刑法三百三十九條第二項之罪，且本院於審理中亦就
    此部分之事實告知被告，是本院雖未諭知變更起訴法條，亦不影響被告之權益，
    附此敘明。
三、公訴意旨略以：被告於八十九年十月初某日晚上八時許，在台中市南區吉安大賣
    場大慶路某網咖店內，見某人遺失之黑色皮包一只為遺失物（內有楊境中之國民
    身分證、學生證、健保卡及機車駕駛執照等文件，為楊境中於八十九年九月間在
    台中市南區吉安大賣場內遺失），竟意圖為自己不法所有，予以侵占入己。因認
    被告此部分所為涉有刑法第三百三十七條之侵占遺失物罪嫌。惟按，刑法第三百
    三十七條之罪，其法定最重本刑為罰金刑，依刑法第八十條第一項第五款之規定
    追訴權時效為一年，本件被告係於八十九年十月初拾得上開皮包一只，而王麗珠
    係於九十年十二月二日始經警方約談到案，說明被告冒名申請行動電話一案（見
    偵字第二０七四八號第四六頁警訊筆錄），公訴人則於九十年十二月三十日始主
    動簽發偵辦被告，此有公訴人之簽呈一份附卷可查（見偵字第六七０號影印卷第
    二頁），距被告侵占皮包之時間已逾一年之追訴權時效，因公訴人認被告此部分
    之犯行與前開已論罪之部分，有牽連犯之裁判上一罪之關係，爰不另為免訴之諭
    知。
據上論斷，應依刑事訴訟法第三百六十九條第一項前段、第三百六十四條、第三百條
、第二百九十九條第一項前段，刑法第二十八條、第五十六條、第二百十條、第二百
十六條、第三百三十九條第二項、第一項、第五十五條、第二百十九條，罰金罰鍰提
高標準條例第一條前段，判決如主文。
本案經檢察官辰○○到庭執行職務。
中      華      民      國      九十二     年     二      月   二十七   日
                                  臺灣高等法院臺中分院刑事第十庭
                                        審判長法  官  林  照  明
                                              法  官  王      銘
                                              法  官  蔡  名  曜
右正本證明與原本無異。
如不服本判決應於收受送達後十日內向本院提出上訴書狀，其未敘述上訴之理由者並
得於提起上訴後十日內向本院補提理由書（均須按他造當事人之人數附繕本）。
              書記官  許  哲  禎
中      華      民      國      九十二     年     三      月     四     日
刑法：
第二百十條：偽造、變造私文書，足以生損害於公眾或他人者，處五年以下有期徒刑
。
第二百十六條：行使第二百十條至第二百十五條之文書者，依偽造、變造文書或登載
不實事項或使登載不實事項之規定處斷。
第三百三十七條：意圖為自己或第三人不法之所有，而侵占遺失物、漂流物或其他離
本人所持有之物者，處五百元以下罰金。
附表：
┌────────────────────────────────────┐
│  申   請   日   期   ：   八   十   九   年   十   月   二  十  五  日 │
├─┬─────┬───┬────────────┬───────────┤
│姓│身份證字號│（A） │  戶    籍     地   址  │                      │
│  │出生年月日├───┼────────────┤ 電    話    號    碼 │
│名│聯絡電話  │（B） │  帳    寄     地   址  │                      │
├─┼─────┼───┴────────────┼───────────┤
│余│          │              │                      │
│  │Ｚ000000000│（A）南投縣水里鄉○○街五巷二二 │0000000000、0000000000│
│宜│61.5.9    │     三號                       │0000000000、0000000000│
│  │00-0000000│（B）台中縣大里市○○○街一四０ │0000000000、0000000000│
│哲│          │     巷六號                     │                      │
├─┼─────┼────────────────┼───────────┤
│呂│          │                                │                      │
│  │Ｚ000000000│（A）嘉義縣六腳鄉永賢村竹子腳一 │0000000000、0000000000│
│國│70.5.2    │     七一號                     │0000000000、0000000000│
│  │00-0000000│（B）台中縣大里市○○○街一四０ │0000000000、0000000000│
│田│          │     巷六號                     │                      │
├─┼─────┼────────────────┼───────────┤
│羅│          │（A）台中市○○區○○路一六二號 │                      │
│  │Ｚ000000000│     四樓之三    │0000000000、0000000000│
│錦│43.5.26   │（B）台中縣大里市○○○街一四０ │0000000000、0000000000│
│  │00-0000000│     巷七號                     │0000000000、0000000000│
│明│          │                                │                      │
├─┼─────┼────────────────┼───────────┤
│林│          │                                │                      │
│  │Ｚ000000000│（A）台中縣烏日鄉○○路二四九號 │0000000000、0000000000│
│崑│65.1.21   │（B）台中縣大里市○○○街一四０ │0000000000、0000000000│
│  │00-0000000│     巷二號                     │0000000000、0000000000│
│益│          │                                │                      │
├─┼─────┼────────────────┼───────────┤
│陳│          │（A）台北縣板橋市○○○街一二四 │                      │
│  │Ｚ000000000│     巷十七弄六號               │0000000000、0000000000│
│奕│60.2.28   │（B）台中縣大里市○○○街一四０ │0000000000、0000000000│
│  │00-0000000│     巷五號                     │0000000000、0000000000│
│甫│          │                                │                      │
├─┼─────┼────────────────┼───────────┤
│紀│          │                                │                      │
│  │Ｚ000000000│（A）台中縣太平市○○路一之二號 │0000000000、0000000000│
│瑞│66.11.2   │（B）台中縣大里市○○○街一四０ │0000000000、0000000000│
│  │00-0000000│     巷六號                     │0000000000、0000000000│
│龍│          │                                │                      │
├─┼─────┼────────────────┼───────────┤
│顏│          │（A）台中縣大里市○○○街五十七 │                      │
│  │Ｚ000000000│     巷十六號                   │0000000000、0000000000│
│明│69.10.23  │（B）台中縣大里市○○○街一四０ │0000000000、0000000000│
│  │00-0000000│     巷六號                     │0000000000、0000000000│
│聖│          │                                │                      │
├─┼─────┼────────────────┼───────────┤
│李│          │（A）台北縣板橋市○○路一三三巷 │                      │
│  │Ｚ000000000│     十五號六樓                 │0000000000、0000000000│
│建│53.3.11   │（B）台中縣大里市○○○街一四０ │0000000000、0000000000│
│  │00-0000000│     巷二號                     │0000000000、0000000000│
│樟│          │                                │                      │
└─┴─────┴────────────────┴───────────┘
┌────────────────────────────────────┐
│   申   請   日   期   ：   八   十   九   年   十    月   三  十   日  │
├─┬─────┬───┬────────────┬───────────┤
│姓│身份證字號│（A） │  戶    籍     地   址  │                      │
│  │出生年月日├───┼────────────┤ 電    話    號    碼 │
│名│聯絡電話  │（B） │  帳    寄     地   址  │                      │
├─┼─────┼───┴────────────┼───────────┤
│曾│          │                                │                      │
│  │Ｚ000000000│（A）高雄縣鳳山市○○路三十九號 │0000000000、0000000000│
│敏│52.3.10   │（B）台中縣大里市○○○街一七一 │0000000000、0000000000│
│  │00-0000000│     號                         │0000000000、0000000000│
│昱│          │                                │                      │
├─┼─────┼────────────────┼───────────┤
│林│          │                                │                      │
│  │Ｚ000000000│（A）南投縣草屯鎮○○路十九號   │0000000000、0000000000│
│世│69.12.6   │（B）台中縣大里市○○○街一二八 │0000000000、0000000000│
│  │00-0000000│     巷二號                     │0000000000、0000000000│
│森│          │                                │                      │
├─┼─────┼────────────────┼───────────┤
│廖│          │（A）台中縣太平市○○路一八六巷 │                      │
│  │Ｚ000000000│     四十二號                   │0000000000、0000000000│
│瑋│72.9.3    │（B）台中縣大里市○○○街一四０ │0000000000、0000000000│
│  │00-0000000│     巷六號                     │0000000000、0000000000│
│祥│          │                                │                      │
├─┼─────┼────────────────┼───────────┤
│曹│          │（A）台中縣龍井鄉○○街一一三巷 │                      │
│  │Ｚ000000000│     十號                       │0000000000、0000000000│
│炫│50.2.6    │（B）台中縣大里市○○○街一四０ │0000000000、0000000000│
│  │00-0000000│     巷二號                     │0000000000、0000000000│
│榮│          │                                │                      │
├─┼─────┼────────────────┼───────────┤
│姚│          │                                │                      │
│  │Ｚ000000000│（A）台中市○區○○○街二二六號 │0000000000、0000000000│
│崇│          │（B）台中縣大里市○○○街一四０ │0000000000、0000000000│
│  │00-0000000│     巷二號                     │0000000000、0000000000│
│勛│          │                                │                      │
├─┼─────┼────────────────┼───────────┤
│許│          │（A）台中市○○區○○路五十二之 │                      │
│  │Ｚ000000000│     二六二號                   │0000000000、0000000000│
│良│69.1.21   │（B）台中縣大里市○○○街一四０ │0000000000、0000000000│
│  │00-0000000│     巷六號                     │0000000000、0000000000│
│瑋│          │                                │                      │
├─┼─────┼────────────────┼───────────┤
│黃│          │（A）台中市○區○○街二十一巷二 │                      │
│  │Ｚ000000000│     弄一號                     │0000000000、0000000000│
│玉│53.9.11   │（B）台中縣大里市○○○街八十九 │0000000000、0000000000│
│  │00-0000000│     號                         │0000000000、0000000000│
│秋│          │                                │                      │
├─┼─────┼────────────────┼───────────┤
│陳│          │（A）台中市○○區○○路一段三二 │                      │
│  │Ｚ000000000│     五巷三十五號八樓           │0000000000、0000000000│
│裕│52.4.10   │（B）台中縣大里市○○○街一七一 │0000000000、0000000000│
│  │00-0000000│     號                         │0000000000            │
│棋│          │                                │                      │
├─┼─────┼────────────────┼───────────┤
│鄭│          │（A）台中縣太平市○○路八三二巷 │                      │
│  │Ｚ000000000│     四十五號                   │0000000000、0000000000│
│元│58.12.9   │（B）台中縣大里市○○○街八十九 │0000000000、0000000000│
│  │00-0000000│     號                         │0000000000            │
│澤│          │                                │                      │
└─┴─────┴────────────────┴───────────┘
┌────────────────────────────────────┐
│   申   請   日   期   ：   八   十   九   年   十   一   月   一   日  │
├─┬─────┬───┬────────────┬───────────┤
│姓│身份證字號│（A） │  戶    籍     地   址  │                      │
│  │出生年月日├───┼────────────┤ 電    話    號    碼 │
│名│聯絡電話  │（B） │  帳    寄     地   址  │                      │
├─┼─────┼───┴────────────┼───────────┤
│鄭│          │                                │                      │
│  │Ｚ000000000│（A）台中縣大里市○○○街十五號 │0000000000、0000000000│
│勝│68.10.19  │（B）台中縣大里市○○○街一四０ │0000000000、0000000000│
│  │00-0000000│     巷六號                     │0000000000、0000000000│
│壕│          │                                │                      │
├─┼─────┼────────────────┼───────────┤
│羅│          │（A）台中縣大里市○○路八巷三十 │                      │
│  │Ｚ000000000│     五號                       │0000000000、0000000000│
│宛│70.3.1    │（B）台中縣大里市○○○街一四０ │0000000000、0000000000│
│  │00-0000000│     巷六號                     │0000000000、0000000000│
│瑚│          │                                │                      │
├─┼─────┼────────────────┼───────────┤
│賴│          │                                │                      │
│  │Ｚ000000000│（A）台中縣大里市○○路一九四巷 │0000000000、0000000000│
│志│69.3.2    │     十六號                     │0000000000、0000000000│
│  │00-0000000│（B）台中縣大里市○○路二十號   │0000000000、0000000000│
│鴻│          │                                │                      │
├─┼─────┼────────────────┼───────────┤
│陳│          │                                │                      │
│  │Ｚ000000000│（A）南投縣國姓鄉○○路一０一號 │0000000000、0000000000│
│梓│69.12.10  │（B）台中縣大里市○○○街一二八 │0000000000、0000000000│
│  │00-0000000│     巷二十四號                 │0000000000、0000000000│
│韋│          │                                │                      │
├─┼─────┼────────────────┼───────────┤
│汪│          │（A）台中縣潭子鄉○○街五十三巷 │                      │
│  │Ｚ000000000│     六十一號                   │0000000000、0000000000│
│國│53.11.22  │（B）台中縣大里市○○○街一四０ │0000000000、0000000000│
│  │00-0000000│     巷二號                     │0000000000、0000000000│
│璽│          │                                │      │
├─┼─────┼────────────────┼───────────┤
│張│          │（A）台中市○區○○路四００號四 │                      │
│  │Ｚ000000000│     樓                         │                      │
│嘉│70.5.31   │（B）台中縣大里市○○○街三十八 │0000000000            │
│  │00-0000000│     號                         │                      │
│竣│          │                                │                      │
├─┼─────┼────────────────┼───────────┤
│張│          │                                │                      │
│  │Ｚ000000000│（A）台中縣大里市○○○街四十號 │0000000000、0000000000│
│建│65.9.14   │（B）台中縣太平市○○○路四十二 │0000000000、0000000000│
│  │00-0000000│     號                         │0000000000            │
│和│          │                                │                      │
└─┴─────┴────────────────┴───────────┘
                                                                    Ｉ


司法院資訊處製作；財團法人民間司法改革基金會備份。
